---
title: "Contribuindo com projetos!"
author: 
  - "R-Ladies São Paulo"
date: "Atualizado em `r format(Sys.Date(), format='%d/%m/%Y')`"
output:
  xaringan::moon_reader:
    seal: true
    lib_dir: libs
    css: ["xaringan-themer.css", "custom.css"]
    nature:
      highlightStyle: github
      highlightLines: true
      countIncrementalSlides: false
#      ratio: 191:100
---

```{r metathis, echo=FALSE}
library(metathis)
meta() %>%
  meta_name("github-repo" = "R-Ladies-Sao-Paulo/2020-hacktoberfest") %>% 
  meta_social(
    title = "Hacktoberfest 2020 + R-Ladies São Paulo",
    description = paste(
      "Apresentação sobre ",
      "como participar da Hacktoberfest 2020."
    ),
    url = "https://r-ladies-sao-paulo.github.io/2020-hacktoberfest/slides/hacktoberfest/",
    image = "https://r-ladies-sao-paulo.github.io/2020-hacktoberfest/slides/hacktoberfest/img/share-card.png",
    image_alt = paste(
      "Primeiro slide da apresentação sobre ",
      "como participar da Hacktoberfest 2020.",
      "Apresentado por Angélica Custódio."
    ),
    og_type = "website",
    og_author = c("Beatriz Milz", "Angélica Custódio"),
    twitter_card_type = "summary_large_image",
    twitter_creator = c("@beamilz", "@angcustodio")
  )
```

```{r eval=FALSE, include=FALSE}
#devtools::install_github("hadley/emo", dependencies = TRUE)
#install.packages("sysfonts")
#install.packages("showtext")
#install.packages("xaringan")
#install.packages("xaringanthemer")
#install.packages("metathis")
#devtools::install_github("gadenbuie/xaringanExtra")
```

```{r setup, include=FALSE}
options(htmltools.dir.version = FALSE)
```

```{r xaringan-themer, include=FALSE, warning=FALSE}
library(xaringanthemer)
style_duo_accent(
  primary_color = "#072540",
  secondary_color = "#9c4668",
  inverse_header_color = "#FFFFFF"
)
```

```{r xaringanExtra, echo=FALSE}
xaringanExtra::use_logo(
  image_url = "img/Icon.png",
  link_url = "https://r-ladies-sao-paulo.github.io/2020-hacktoberfest/")

```




## Momento para contribuir! 

- Em salas do zoom:

[Sala 1](#sala1) (Diego Rabatone) - Sala temporária para completar a instalação!

[Sala 2](#sala2)  (Haydée Svab) - Atualização e organização de listas 

[Sala 3](#sala3)  (Bruna Garbes) - Traduções para o projeto glosario

[Sala 4](#sala4) (Angélica Custódio) - Pacote dados + Tradução de códigos

[Sala 5](#sala5)  (Beatriz Milz) - Pacote segurancaSP

- Cole o link de __todos__ os PRs feitos durante o evento [nesta issue](https://github.com/R-Ladies-Sao-Paulo/2020-hacktoberfest/issues/2) para que a gente consiga, ao final do evento, saber quantas contribuições foram feitas!


---
name: sala1
class: middle

## Sala 1 - Sala temporária para completar a instalação!

- Objetivo é completar o processo de instalação descrito [neste slide](https://r-ladies-sao-paulo.github.io/2020-hacktoberfest/slides/git_rstudio/setup_Git_GitHub_RStudio.html)!

- Assim que todas as pessoas completarem este processo de instalação, a sala será encerrada.

---
name: sala2
class: middle

## Sala 2 - Atualização e organização de listas 

- Contribuição via interface web do GitHub.

- Repositório: [R-Ladies-Sao-Paulo/RLadies-Brasil](https://github.com/R-Ladies-Sao-Paulo/RLadies-Brasil), lista com as redes sociais dos capítulos, e eventos online futuros e passados. __Sugestão de contribuição:__ É interessante verificar se todas as redes sociais dos capítulos estão listadas. Além disso, adicionar eventos futuros, passados, e o link dos materiais.

- Repositório: [beatrizmilz/materiais_estudo_R](https://github.com/beatrizmilz/materiais_estudo_R), lista com materiais de estudo de R. __Sugestão de contribuição:__ Organização, adicionar novos materiais interessantes, padronizar os materiais que já estão no repositório.

---
name: sala3
class: middle

## Sala 3 - Traduções para o projeto [glosario](https://glosario.carpentries.org/pt/)

- Contribuição via interface web do GitHub.

- Necessário saber inglês.

- [Guia sobre como contribuir - página 7](https://docs.google.com/document/d/1tJVYv5U0chIRrtX7ZME5SltTI74pKncxsD8TT6tWvoE/edit)

- [Arquivo para contribuir](https://github.com/carpentries/glosario/blob/master/glossary.yml), ao fazer um PR __apenas__ edite este arquivo!


> `glosario` é um glossário de código aberto (open source) de termos utilizados em ciência de dados (data science) que está disponível online, e também como um pacote de R e uma biblioteca de Python. 


---
name: sala4
class: middle

## Sala 4 - Pacote dados + Tradução de códigos

- Contribuição via RStudio, em arquivos `.Rmd`

- Não é obrigatório saber inglês, mas facilita.

- [Instruções para contribuições](https://r4ds-dados.netlify.app/index.html)

- Onde começar? [Veja o projects do repositório](https://github.com/R-Ladies-Sao-Paulo/R4DS_dados/projects/1).

O [pacote {dados}](https://github.com/cienciadedatos/dados) é um pacote desenvolvido pela comunidade Latino-Americana com a tradução de diversas bases de dados utilizadas em livros e ensino de `R`. O livro [R for Data Science](https://r4ds.had.co.nz/) utiliza muitas bases que estão disponíveis no [pacote {dados}](https://github.com/cienciadedatos/dados). Portanto, neste repositório buscamos traduzir os __códigos, gráficos e tabelas__ que __utilizem as bases de dados__ que estão no [pacote {dados}](https://github.com/cienciadedatos/dados). 

---
name: sala5
class: middle

## Sala 5 - Pacote segurancaSP

>  Pacote criado para facilitar o acesso às estatísticas do site da Secretaria da Segurança Pública do governo de São Paulo (SSP-SP).

- Contribuição via RStudio - vamos trabalhar com um pacote!

- Pacote criado por [Gabriela Caesar](https://github.com/gabrielacaesar)

- Repositório: [gabrielacaesar/segurancaSP](https://github.com/gabrielacaesar/segurancaSP)

- Por onde começar? [Veja as issues](https://github.com/gabrielacaesar/segurancaSP/issues)

- Objetivo: melhorar a documentação do pacote, criar novas funções para disponibilizar mais dados, etc.


---
class: middle

## Teremos até as 15h para contribuir!

15h00 às 15h30:

- Divulgação do formulário para feedback

- Compartilhamento sobre o que achou: O que aprendeu de novo? Quais foram as dificuldades? 

- Sorteio!

- Quantas contribuições foram feitas?

> - Cole o link de __todos__ os PRs feitos durante o evento [nesta issue](https://github.com/R-Ladies-Sao-Paulo/2020-hacktoberfest/issues/2) para que a gente consiga, ao final do evento, saber quantas contribuições foram feitas!


